臺灣臺中地方法院刑事判決　　　　　　　　　　　　九十三年度訴緝字第二九七號
　　公　訴　人　臺灣臺中地方法院檢察署檢察官
　　被　　　告　甲○○
右列被告因公共危險案件，經檢察官提起公訴（八十九年度偵字第二○○四○號），
本院判決如左：
    主  文
甲○○放火燒燬他人所有自用小客車壹輛，致生公共危險，處有期徒刑壹年貳月。
    事  實
一、甲○○於民國八十七年十二月十二日凌晨三時許，因不滿在臺中市○○區○○路
    一五二巷之二三號經營「喜洋洋美容坊」之乙○○，向其欺騙稱：與其剛分手之
    女友丁○○已不在該店內工作云云。竟基於放火燒燬他人所有物之犯意，持其所
    撿拾之由不詳之人棄置在垃圾筒內之保特瓶一只，至臺中市西屯區○○○路與文
    心路交岔路口附近之中國石油股份有限公司加油站，加滿汽油，並在臺中市○○
    區○○路上某檳榔攤，購買打火機一只。隨於八十七年十二月十二日凌晨四時許
    ，返回臺中市○○區○○路一五二巷口附近，將上開汽油澆灑在乙○○所有，停
    放在該處道路旁之車牌號碼：ＰＨ–八四○一號自用小客車上，再持上開打火機
    點火，加以引燃，而燒燬該輛自用小客車，致生公共危險。
二、案經由乙○○訴由臺中市警察局第四分局報請臺灣臺中地方法院檢察署檢察官偵
    查起訴。
    理  由
一、(一)、訊據被告甲○○固不否認：曾於右揭時地，因告訴人乙○○向其欺騙稱：案
    外人即其女友丁○○業已不在伊所經營之上開店內工作云云，而與告訴人發生口
    角之事實，但矢口否認有何放火燒燬他人所有物之犯行，辯稱：其於警詢及本院
    訊問時之自白，並不實在。其並未燒燬告訴人所有上開自用小客車云云。(二)、惟
    查：１、被告曾於右揭時地，基於放火燒燬他人所有物之犯意，以上開方式，放
    火燒燬告訴人所有上開自用小客車之事實，業據被告於警詢及本院訊問時，供承
    不諱（參八十八年度核退字第五號偵查卷第五頁、第六頁、本院卷第二二頁），
    核與證人乙○○、丁○○二人先後於本院審理時之結述（參本院卷第七九頁至第
    八八頁、第一一○頁至第一二二頁）相符，並有汽車行車執照、車籍作業系統–
    查詢認可資料各一分，及照片二幀分附於八十八年度核退字第五號偵查卷第一○
    頁、第一八頁，本院九十年度訴字第二四九號卷第一○頁可參。證人即制作被告
    警詢筆錄之警員丙○○於本院審理時，結稱：被告制作警詢筆錄時，精神狀況正
    常，並無喝酒，且無答非所問之現象。筆錄均依被告之陳述記載（參本院卷第一
    ○五頁、第一○七頁）等語。２、況徵以被告為警詢問前，已於電話中，向證人
    丁○○親口坦承其所為之放火燒燬告訴人所有上開自用小客車犯行，並因證人丁○○所使用之電話機裝設有擴音系統，而同時為證人劉志忠聽聞該二人之電話通
    話內容等情，業據證人丁○○、劉志忠二人結述（參本院卷第八四頁、第一一五
    頁）無訛，且為被告所自承（參本院卷第一一五頁），足證被告辯稱：其於警詢
    及本院訊問時之自白並不實在云云，顯係事後卸責之詞，不足採信。３、基上等
    情，應堪認被告於警詢及本院訊問時之自白，應確與事實相符。４、又被告放火
    燒燬告訴人所有停放在上開道路旁之上開自用小客車，稽其所為，顯足以致生公
    共危險甚明。５、綜上所述，本件事明確，被告犯行已堪認定。
二、核被告所為，係犯刑法第一百七十五條第一項放火燒燬他人所有物罪。(二)、爰審
    酌：被告正值青年，國中肄業，其犯罪手段非屬平和，犯罪所生危害非屬嚴重。
    被告與證人丁○○在案發時，係屬剛分手之男女朋友關係，而被告固未與告訴人
    達成民事和解，但證人丁○○事後業已賠償告訴人十三萬元，暨其犯罪後否認犯
    行，態度不佳等一切情狀，量處如主文所示之刑。(三)、至被告持以犯本罪所用之
    保特瓶、打火機各一只，均未據扣案，且該等物品事後復經被告加以丟棄等情，
    已據被告於警詢時供承在卷。為免日後執行困難，爰不予宣告沒收，特予指明。
據上論斷，應依刑事訴訟法第二百九十九條第一項前段，刑法第一百七十五條第一項
，判決如主文。
本案經檢察官戊○○到庭執行職務。
中      華      民      國      九十三      年      七    月    三十    日
                                臺灣臺中地方法院刑事第十二庭
                                    審判長法  官  吳  進  發
                                          法  官  劉  兆  菊
                                          法  官  唐  敏  寶
右正本證明與原本無異。
如不服本判決，應於送達後十日內向本院提出上訴狀（須附繕本），上訴於臺灣高等
法院臺中分院。
                                          書記官
中      華      民      國      九十三      年      七    月    三十    日
附錄論罪科刑法條
刑法第一百七十五條第一項
放火燒燬前二條以外之他人所有物，致生公共危險者，處一年以上七年以下有期徒刑
。
